臺灣屏東地方法院刑事判決　　　　　　 96年度交訴字第129號
公　訴　人　臺灣屏東地方法院檢察署檢察官
被　　　告　甲○○
上列被告因公共危險等案件，經檢察官提起公訴（96年度偵字第
6714號），經本院裁定改行簡式審判程序，判決如下：
    主  文
甲○○服用酒類不能安全駕駛動力交通工具而駕駛罪，處有期徒
刑肆月；又犯肇事致人死亡逃逸罪，處有期徒刑拾月；又犯過失
致人於死罪，處有期徒刑捌月。應執行有期徒刑壹年陸月。緩刑
肆年。
    事實及理由
一、本院認定被告甲○○之犯罪事實及證據，除應補充酒精測定
    表外，均與檢察官起訴書之記載相同，茲引用之（如附件）
    。又被告發生交通事故時，天候晴，夜間有照明，且路面狀
    態鋪有柏油，乾燥，路面無障礙物、無缺陷，視距良好，此
    有屏東縣警察局里港分局所製作之道路交通事故調查報告表
    (一)1 紙附卷可參。是依一般正常駕駛人之反應能力，於相同
    情況之下，當足以正常行駛而無發生事故之虞，被告竟仍因
    注意力、距離判斷之能力未足因而肇事，故其因服用酒類致
    使其安全駕駛動力交通工具之能力衰退甚明，被告竟於酒後
    體內酒精濃度仍高而精神不佳之狀況下，猶駕車上路，惟因
    其不勝酒力而無法安全駕駛及疏未注意車前狀況，致駕駛上
    開自用小客車偏向外側機車道行駛，致生本件車禍使被害人
    死亡，是本件事證明確，被告服用酒類，不能安全駕駛動力
    交通工具而駕駛、肇事致人死亡逃逸及過失致人於死之犯行
    ，洵堪認定。
二、故核被告所為，係犯刑法第276 條第1 項之過失致人於死罪
    、刑法第185 條之3 服用酒類不能安全駕駛動力交通工具而
    駕駛罪、刑法第185 條之4 肇事致人死亡逃逸罪。被告所犯
    上開3 罪，犯意各別，行為互殊，應予分論併罰之。按「汽
    車駕駛人，無駕駛執照駕車、酒醉駕車、吸食毒品或迷幻藥
    駕車、行駛人行道或行經行人穿越道不依規定讓行人優先通
    行，因而致人受傷或死亡，依法應負刑事責任者，加重其刑
    至二分之一。」道路交通管理處罰條例第86條第1 項定有明
    文。又按上開應依法加重其刑至二分之一之規定，法條既明
    定汽車駕駛人於一定違規之情形（如：無駕駛執照駕車，酒
    醉駕車等）駕駛汽車致人傷亡，依法應負刑事責任時，始有
    適用，換言之，係肇事者在一定之違規情形下依法應負過失
    致人於死或過失傷害之刑事責任時，始有適用，而刑法第18
    5 條之3 ，係上開加重處罰之態樣之一，又同法第185 條之
    4 之肇事逃逸罪，其立法意旨係對一般動力交通工具駕駛人
    肇事致人死傷而逃逸之處罰，旨在懲罰肇事逃逸，2 罪均無
    上開道路交通管理處罰條例第86條第1 項之適用。另本件被
    告酒醉駕車因而致被害人陳金倉死亡，是其所犯之上開刑法
    第276 條第1 項之過失致人於死罪部分，自應依道路交通管
    理處罰條例第86條第1 項之規定加重其刑。
三、爰審酌被告為民國64年6 月30日出生，教育程度為大學畢業
    ，此有個人基本資料查詢結果1 紙在卷可稽（見屏東縣警察
    局里港分局刑事案件調查卷宗第20頁）。被告明知酒精成分
    對人之意識能力具有不良影響，酒後駕車對一般往來之公眾
    及駕駛人自身皆具有高度危險性，卻不知戒慎自持，無視政
    府三申五令不得酒醉駕車之宣導，竟於酒後體內酒精濃度仍
    高而精神不佳之狀況下，猶駕車上路，且疏未注意車前狀況
    ，以致撞擊被害人受有頭部外傷併顱內出血傷害而死亡，並
    於肇事後未立即照護被害人，反而駕車逃逸，造成被害人家
    屬痛苦至鉅，犯罪情節非輕，惟兼念及被告前無刑事犯罪紀
    錄，此有臺灣高等法院被告前案紀錄表1 張在卷可稽，於犯
    罪後已與被害人之家屬達成和解，取得被害人家屬之諒解，
    目前尚餘新臺幣30萬元，需自96年11月起按月分期償還外，
    其餘已全數賠償被害人家屬等一切情狀（此有屏東縣里港鄉
    調解委員會調解筆錄、郵政跨行匯款申請書各1 份附卷可參
    ），分別量處如主文所示之刑，並合併定其應執行之刑。末
    查被告未曾因故意犯罪受有期徒刑以上刑之宣告，此有臺灣
    屏東地方法院檢察署刑案資料查註紀錄表及臺灣高等法院被
    告前案紀錄表各1 份附卷可佐，其經此教訓，自當知所警惕
    而無虞再犯，本院綜核各情認上開有期徒刑之宣告，已足策
    其自新，所宣告之刑，以暫不執行為適當，併依法諭知緩刑
    4年，用啟自新。
據上論斷，應依刑事訴訟法第273 條之1 第1 項、第299 條第1
項前段、第310 條之2 、第454 條第2 項，道路交通管理處罰條
例第86條第1 項，刑法第276 條第1 項、第185 條之3 、第185
條之4 、第51條第5 款、第74條第1 項第1 款，刑法施行法第1
條之1 ，判決如主文。
本案經檢察官劉昀到庭執行職務
中　　華　　民　　國　　96　　年　　12　　月　　18　　日
                  交通法庭  法  官  許蓓雯
以上正本證明與原本無異。
如不服本判決，應於收受本判決送達後10日內，向本院提出上訴
書狀（應敘述具體理由並附繕本），其未敘述上訴理由者，至遲
應於上訴期間屆滿後20日內，向本院補提理由書狀，切勿逕送上
級法院。
中　　華　　民　　國　　96　　年　　12　　月　　19　　日
                                書記官  蘇雅慧
附錄論罪科刑法條
刑法第185條之3
服用毒品、麻醉藥品、酒類或其他相類之物，不能安全駕駛動力
交通工具而駕駛者，處一年以下有期徒刑、拘役或三萬元以下罰
金。
刑法第185條之4
駕駛動力交通工具肇事，致人死傷而逃逸者，處六月以上五年以
下有期徒刑。
刑法第276條第1項
因過失致人於死者，處二年以下有期徒刑、拘役或二千元以下罰
金。
